【裁判字號】    97,審交易,16
【裁判日期】    970613
【裁判案由】    公共危險
【裁判全文】
臺灣高雄地方法院刑事判決            97年度審交易字第16號
公  訴  人  臺灣高雄地方法院檢察署檢察官
被      告  乙○○
                    另案在臺灣高雄監獄執行中
上列被告因公共危險案件，經檢察官聲請以簡易判決處刑（96年
度偵字第35692 號、第35991 號），本院認不應以簡易判決處刑
，改依簡式審判程序審理，判決如下：
    主  文
乙○○犯不能安全駕駛動力交通工具罪，累犯，處有期徒刑伍月
；又犯不能安全駕駛動力交通工具罪，累犯，處有期徒刑陸月。
應執行有期徒刑拾月。
    事實及理由
一、按本件被告乙○○所犯係死刑、無期徒刑、最輕本刑為3 年
    以上有期徒刑以外之罪，其於準備程序就被訴事實為有罪之
    陳述，經本院告知簡式審判程序之旨，並聽取其與公訴人意
    見後，認無不得或不宜改依簡式審判程序進行之處，爰依刑
    事訴訟法第273 條之1 第1 項，裁定本件改行簡式審判程序
    ，合先敘明。
二、本件犯罪事實及證據，除證據部分補充「被告於本院審理中
    之自白」外，餘均引用檢察官聲請簡易判決處刑書之記載，
    如附件。
三、按刑法第185 條之3 之規定，業於被告行為後之97年1 月4
    日修正公布施行，比較新舊法結果，新法提高本罪罰金刑之
    刑度，未較有利於被告，是自應依被告行為時之舊法處斷。
    核被告所為，均係犯修正前刑法第185 條之3 之不能安全駕
    駛動力交通工具罪。被告所為上開2 犯行間，犯罪時間不同
    ，前後相距約1 月，顯係各別起意為之，自應分論併罰。被
    告有聲請簡易判決處刑書所載之前科紀錄乙情，有臺灣高等
    法院被告前案紀錄表在卷可稽，其受有期徒刑執行完畢，5
    年內故意再犯本件最重本刑為有期徒刑以上之2 罪，均為累
    犯，應依刑法第47條第1 項規定加重其刑。爰審酌被告在酒
    後已達絕對不能安全駕駛狀態下，猶貿然騎乘機車上路，罔
    顧公眾之交通安全，所為實無可取，且其先前已有2 次酒後
    駕車經論罪科刑之紀錄，有前揭臺灣高等法院被告前案紀錄
    表足按，竟仍為本件犯行，顯然未能知所悔悟、警惕，惟念
    其犯後坦承罪行，態度尚可，復參以其各次所測得之呼氣中
    酒精濃度等一切情狀，分別量處如主文所示之刑，並定其應
    執行刑，以示懲儆。
據上論斷，應依刑事訴訟法第452 條、第273 條之1 第1 項、第
299 條第1 項前段、第310 條之2 、第454 條第2 項，刑法第2
條第1 項前段、第185 條之3 （修正前）、第47條第1 項、第51
條第5 款，刑法施行法第1 條之1 ，判決如主文。
本案經檢察官林妙蓁到庭執行職務。
中    華    民    國    97    年    6     月    13    日
                  交通法庭    法  官  陳君杰
以上正本證明與原本無異。
如不服本判決，應於判決送達後10日內，向本院提出上訴狀。
中    華    民    國    97    年    6     月    13    日
                              書記官  李承悌
附錄本判決論罪科刑之法條：
刑法第185條之3（修正前）
服用毒品、麻醉藥品、酒類或其他相類之物，不能安全駕駛動力
交通工具而駕駛者，處1 年以下有期徒刑、拘役或3 萬元以下罰
金。
附件：
臺灣高雄地方法院檢察署檢察官聲請簡易判決處刑書
                                      96年度偵字第35991號
                                      96年度偵字第35692號
     被      告  乙○○  男  31歲（民國○○年○○月○日生）
                         住高雄縣路竹鄉○○村○○街28號
                         國民身分證統一編號：Ｚ000000000號
 上列被告因公共危險案件，業經偵查終結，認為宜聲請以簡易判
 決處刑，茲將犯罪事實及證據並所犯法條分敘如下：
         犯罪事實
 一、乙○○前於民國95年間因違背安全駕駛致交通危險罪，經臺
     灣高雄地方法院以95年度交簡字第2975號判決有期徒刑3 月
     確定，甫於96年5 月14日執行完畢出監，猶不知悔改，明知
     服用酒類或其他相類似之物後，不能安全駕駛動力交通工具
     者，不能駕駛動力交通工具，仍於(一)民國96年11月3 日20時
     許，在高雄縣湖內鄉○○路之「新東寶卡拉OK」店飲用高梁
     酒後，已達不能安全駕駛動力交通工具之狀態，仍於同日21
     時20分許，騎乘車牌號碼XQ2-286 號重型機車離開上址，沿
     高雄縣湖內鄉○○街由北向南行駛，嗣同日21時30分許，途
     經高雄縣湖內鄉○○街（東方高分20處）時，因不勝酒力自
     摔受傷，經送往台南市立醫院救治，並對其抽取血液檢驗血
     液酒精濃度，檢測值達378mg/dl（換算呼氣測得之酒精濃度
     為1.89mg/l）。(二)又於96年12月5 日21時30分許，在高雄縣
     湖內鄉○○路之「新東寶卡拉OK」店飲用高梁酒後，已達不
     能安全駕駛動力交通工具之狀態，仍於同日22時許，騎乘車
     牌號碼XQ2-286 號重型機車離開上址。嗣同日22時44分許，
     途經高雄縣湖內鄉○○街246 號前時，為警攔檢盤查，當場
     測得其呼氣中酒精濃度達1.15MG/L。
 二、案經高雄縣政府警察局湖內分局報告偵辦。
              證據並所犯法條
 一、上揭犯罪事實(一)部分，業據被告乙○○於警詢中坦承不諱，
     復有抽血檢驗報告、高雄縣政府警察局舉發違反道路交通管
     理事件通知單、道路交通事故現場圖、道路交通事故調查報
     告表(一)(二)各1 份、照片12張在卷為憑。犯罪事實(二)部分，業
     據被告乙○○於警詢中坦承不諱，復有酒精濃度測定值、刑
     法第185條之3案件觀察紀錄表在卷可稽。按刑法第185條之3
     所謂之「不能安全駕駛」，係抽象危險犯，並不以發生具體
     危險為必要；對於呼氣酒精濃度已達每公升0.55毫克（MG/L
     ）以上，肇事率為一般正常人之10倍，認為已達「不能安全
     駕駛」之標準，此業經法務部以88年5月18日法88檢字第166
     9 號函告週知，應為絕對不能安全駕駛動力交通工具。本件
     被告酒後駕車分別經抽血換算其呼氣酒精濃度，達每公升1.
     89毫克，及經警測得其呼氣酒精濃度，達每公升1.15毫克，
     揆諸前開說明，足認被告已達不能安全駕駛動力交通工具之
     程度，被告犯行堪予認定。
 二、所犯法條：被告所為係犯刑法第185條之3之罪嫌之罪嫌。被
     告先後2 次違背安全駕駛致交通危險行為，犯意各別，行為
     互殊，請分論併處。又被告前因公共危險案件，經判處有期
     徒刑3月確定於96年5月14日執行行完畢，有刑案資料查註紀
     錄表在卷可考，其5 年以內故意再犯有期徒刑以上之罪，為
     累犯，請依刑法第47條第1項規定加重其刑。
 三、依刑事訴訟法第451條第1項聲請逕以簡易判決處刑。
     此    致
 臺灣高雄地方法院
 中    華    民    國    97    年    1     月    17    日
                               檢  察  官   丙 ○ ○
                               檢  察  官   甲 ○ ○
 上正本證明與原本無異
 中    華    民    國    97    年    1     月    23    日
                               書  記  官   張 佳 誼


司法院資訊處製作；財團法人民間司法改革基金會備份。
